【裁判字號】    89,易,587
【裁判日期】    890511
【裁判案由】    詐欺
【裁判全文】
臺灣臺南地方法院刑事判決                          八十九年度易字第五八七號
    公  訴  人  臺灣台南地方法院檢察署檢察官
    被      告  丙○○
右列被告因詐欺案件，經檢察官提起公訴（八十九年度偵字第一五八四號），本院判
決如左：
    主  文
丙○○意圖為自己不法之所有，以詐術使人將本人之物交付，未遂，處罰金伍仟元，
如易服勞役以參佰元折算壹日。扣案貳瓶太白粉及貳包太白粉沒收。
    事  實
一、丙○○意圖為自己不法之所有，於民國八十九年一月二十四日上午十時三十分許
    ，持其所有之二瓶太白粉及二包太白粉至台南市○○街七十一巷六號乙○○住處
    ，向乙○○佯稱：這是你母親 (甲○○○) 購買之中藥，要收二千八百元云云，
    乙○○感覺有異，乃先打電話向其母親查詢並無此事，遂向警報案而查獲，並扣
    得二瓶太白粉及二包太白粉，丙○○因而未得逞。
二、案經台南市警察局第六分局報請臺灣台南地方法院檢察署檢察官偵查起訴。
    理  由
一、訊據被告丙○○矢口否認有何詐欺犯行，辯稱：係綽號美卿之女子欠伊錢，叫伊
    拿去向被害人換取二千八百元云云，惟查右揭事實業據被害人乙○○指述甚詳，
    又被害人乙○○之母親甲○○○之前均未向綽號美卿之女子購買任何藥品，亦未
    曾託人買藥，此業據證人甲○○○於本院審理時證稱在卷，復有二瓶太白粉及二
    包太白粉扣案可稽，而被告對綽號美卿之人又無法提供真實姓名供調查，顯係卸
    責之詞，不足採信，本件事證明確，被告詐欺犯行洵堪認定。
二、核被告意圖為自己不法之所有，以詐術使人將本人之物交付，惟未取得財物即經
    警查獲，所為係犯刑法第三百三十九條第三項、第一項之詐欺取財未遂罪。被告
    已著手於上開犯罪行為之實行而不遂，為未遂犯，依刑法第二十六條規定按既遂
    犯之刑度減輕之。扣案二瓶太白粉及二包太白粉應為被告所有犯罪所用之物，應
    依刑法第三十八條第一項第二款，宣告沒收。爰審酌被告犯罪之動機、目的、手
    段及所造成危害、犯後猶飾詞狡卸等一切情狀，處如主文所示之刑，並諭知易服
    勞役之折算之標準，以資懲儆。
據上論斷，應依刑事訴訟法第二百九十九條第一項前段，刑法第三百三十九條第三項
、第一項、第二十六條前段、第四十二條第二項、第三十八條第一項第二款，罰金罰
鍰提高標準條例第一條前段、第二條，判決如主文。
本案經檢察官王百玄到庭執行職務。
中    華    民    國      八十九      年      五      月      十一    日
                                  臺灣臺南地方法院刑事第二庭
                                    法  官   鄧希賢
右正本證明與原本無異。
如不服本判決，應於判決送達後十日內向本院提出上訴狀( 應附繕本 )。
    書記官   陳美蓉
中    華    民    國      八十九      年      五      月      十一    日
附錄條文
刑法第三百三十九條
意圖為自己或第三人不法之所有，以詐術使人將本人或第三人之未交付者，處五年以
下有期徒刑、拘役或科或併科壹仟元以下罰金。
以前項方法得財產上不法之利益或使第三人得之者，亦同。
前二項之未遂犯罰之。


司法院資訊處製作；財團法人民間司法改革基金會備份。
